# 请教陈老师一个递延所得税的问题

提问人：ahchuyu123 时间：2012-03-26 19:12:29
假设A公司 2010 年度汇算清缴确认的应纳税所得额为-100，没有确认递延所得税资产-可抵扣亏损，今年在做股改的时候，调整 2010年度的净利润，调减了 100 ，也就是说 2010 年度的应纳税所得额变成-200了，假设预计未来此可抵扣亏损可以转回，确认递延所得税资产 50 （税率25%），这样做可以吗

回答人：chenyiwei
这里主要涉及到两个问题：（ 1 ）对未来年度可产生足够应纳税所得额的估计，有无足够的证据予以支持；（ 2 ）如果目前的估计是合理的（预计未来可产生足够的应纳税所得额以实现 2010 年末的亏损抵税利益），则与 2010 年末法定审计时的估计存在差异，应界定为会计估计变更还是前期差错。前一个问题是判断问题，由管理层举证、审计师判断其合理性；后一个问题如何分析，可参考《计学撮要》第 388 ～ 391 页的问答。尤其需要注意的是：不能仅仅因为 2011 年度为盈利，就认为 2010 年末应当确认递延所得税资产。